臺灣桃園地方法院刑事判決
111年度審訴字第990號
公  訴  人  臺灣桃園地方檢察署檢察官
被      告  蔡其承




上列被告因違反廢棄物清理法案件，經檢察官提起公訴（110年
度偵字第27948號），被告於本院準備程序進行中，就被訴事實
為有罪之陳述，經本院告知簡式審判程序意旨，並聽取當事人意
見後，本院合議庭裁定由受命法官獨任依簡式審判程序審理，判
決如下：
    主  文
蔡其承共同犯廢棄物清理法第四十六條第四款前段之非法清理廢
棄物罪，處有期徒刑壹年。
未扣案之犯罪所得新臺幣參仟元沒收，於全部或一部不能沒收或
不宜執行沒收時，追徵其價額。
    事實及理由
一、本案犯罪事實及證據，除將起訴書犯罪事實欄一、證據並所
    犯法條欄一、及證據清單及待證事實欄證據名稱、編號1有
    關「蔡其成」之記載，均更正為「蔡其承」；犯罪事實欄一
    、第7行所載「10月」，更正為「1月」；另於證據部分補充
    「同案被告蔡東明於本院準備程序時之自白」及「被告蔡其
    承於本院審理時之自白」外，其餘均引用起訴書之記載（如
    附件）。
二、論罪科刑：
  ㈠核被告所為，係犯廢棄物清理法第46條第4 款前段之非法清
    理廢棄物罪。
  ㈡被告與蔡東明間，就上開犯行，有犯意聯絡及行為分擔，為
    共同正犯。
  ㈢爰審酌被告前有多次廢棄物清理法前科，有臺灣高等法院被
    告前案紀錄表附卷可查，足見素行不佳。其竟仍不知悔悟，
    未經主管機關許可，未依廢棄物清理法規定領有廢棄物清除
    許可文件，仍任意處理廢棄物，罔顧公益，對環境造成危害
    ，妨害國民健康及環境衛生，所為非是。惟念其犯後坦承犯
    行，態度尚可，且同案被告蔡東明業已委託合格廠商清除完
    畢、回復土地原狀。兼衡其犯罪之動機、目的、手段及本案
    所生危害輕重等一切情狀，量處如主文所示之刑。
三、沒收部分：
   按犯罪所得，屬於犯罪行為人者，沒收之，於全部或一部不
   能沒收或不宜執行沒收時，追徵其價額，刑法第38條之1 第1
    項前段、第3 項分別定有明文。被告自承獲取新臺幣3,000
   元之利益（見本院審訴卷111年10月26日簡式審判筆錄第2頁
   ），核屬犯罪所得，應依刑法第38條之1 第1 項前段、第3 
   項規定，宣告沒收，於全部或一部不能沒收或不宜執行沒收
   時，追徵其價額。
四、同案被告蔡東明部分，本院另行審結，附此敘明。　　 
五、應適用之法條：
    刑事訴訟法第273 條之1 第1 項、第299 條第1 項前段、第
    310 條之2 、第454 條第2 項，廢棄物清理法第46條第4 款
    前段，刑法第11條前段、第28條、第38條之1第1項、第3項
    。
六、如不服本判決應於收受判決後20日內向本院提出上訴書狀，
    並應敘述具體理由。其未敘述上訴理由者，應於上訴期間屆
    滿後20日內向本院補提理由書（均須按他造當事人之人數附
    繕本）「切勿逕送上級法院」。
本案經檢察官劉仲慧到庭執行職務。
中　　華　　民　　國　　111 　年　　11　　月　　28　　日
                        刑事審查庭    法  官  呂曾達
以上正本證明與原本無異。
如不服本判決應於收受判決後20日內向本院提出上訴書狀，並應
敘述具體理由。其未敘述上訴理由者，應於上訴期間屆滿後20日
內向本院補提理由書(均須按他造當事人之人數附繕本)「切勿逕
送上級法院」。 
         　　　　　　　　　　　　　　　書記官　楊淨雲
中　　華　　民　　國　　111 　年　　11　　月　　29　　日
附錄本案論罪科刑依據之法條：
廢棄物清理法第46條
有下列情形之一者，處1年以上5年以下有期徒刑，得併科新臺幣
1千5百萬元以下罰金：
一、任意棄置有害事業廢棄物。
二、事業負責人或相關人員未依本法規定之方式貯存、清除、處
    理或再利用廢棄物，致污染環境。
三、未經主管機關許可，提供土地回填、堆置廢棄物。
四、未依第41條第1項規定領有廢棄物清除、處理許可文件，從
    事廢棄物貯存、清除、處理，或未依廢棄物清除、處理許可
    文件內容貯存、清除、處理廢棄物。
五、執行機關之人員委託未取得許可文件之業者，清除、處理一
    般廢棄物者；或明知受託人非法清除、處理而仍委託。
六、公民營廢棄物處理機構負責人或相關人員、或執行機關之人
    員未處理廢棄物，開具虛偽證明。
附件：
臺灣桃園地方檢察署檢察官起訴書　　
                                    110年度偵字第27948號
　　被　　　告　蔡其承　男　38歲（民國00年0月0日生）
　　　　　　　　　　　　住金門縣○○鄉○○村0鄰○○0號
　　　　　　　　　　　　居桃園市○○區○○路000巷00弄0號
　　　　　　　　　　　　　1巷32弄5號
                        （現另案於法務部○○○○○○○執行中）
　　　　　　　　　　　　國民身分證統一編號：Z000000000號
　　　　　　　　蔡東明　男　50歲（民國00年00月00日生）
　　　　　　　　　　　　住○○市○○區○○街00號
　　　　　　　　　　　　國民身分證統一編號：Z000000000號
上列被告等因違反廢棄物清理法案件，已經偵查終結，認應提起
公訴，茲將犯罪事實及證據並所犯法條分敘如下：
　　　　犯罪事實
一、蔡東明，從事裝修工程業，蔡其成為非法清除棄置業者。蔡
    東明明知未領有廢棄物清理許可文件，不得清理廢棄物，其
    工程產出廢棄物，須交由領有廢棄物清除及處理許可文件之
    人清理，簽定三方契約、開立三聯單，竟為節省清理費用，
    而蔡其成為賺取非法清理之報酬，共同基於非法清除、棄置
    廢棄物之犯意聯絡，以1台3.5噸車新臺幣(下同)3,000元之
    對價，於民國110年10月7日18時許，在桃園市不詳地點倉庫
    ，由蔡東明提供其工程產出之廢木板、生活垃圾等裝潢廢棄
    物，裝載至蔡其成之車牌號碼000-0000號自用小貨車，由蔡
    其成非法清除，並於同日22時、23時非法清除至桃園市蘆竹
    區南崁路488巷內、坐落在桃園市○○區○○段000地號土地上棄
    置。嗣經民眾陳情，桃園市政府環境保護局（下稱桃園環保
    局)至上開地點稽查，而查悉上情，並確認該處門口之廢棄
    物為廢木材混合物(內含D-0599建築廢棄物混合物、D-0799
    廢木材混合物[壓合板、全單板合板、塗佈上膠木板、含釘
    子木板]、D-1801事業活動產生之一般性垃圾)，體積約14.0
    4立方公尺(長5.4M X 寬5.2M X 高約0.5M)。
二、案經內政部警政署保安警察第七總隊第三大隊報告偵辦。
　　　　證據並所犯法條
一、證據清單及待證事實：
編號 證據名稱 待證事實 1 被告蔡其成於偵查中之供述與自白 證明全部犯罪事實。 2 被告蔡東明於警詢及偵查中之供述與自白 證明被告蔡東明坦承有將上開廢棄物交與被告蔡其成清除之事實。  3 行政院環境保護署110年4月16日環署督字第1100017362號函暨函附之桃園市政府環保局110年1月12日、1月21日環境稽查工作紀錄表及現場相片(稽查編號：稽110﹣H00545號、稽110﹣H01215號、稽110﹣H01216號）、桃園市政府環保局110年12月20日環境稽查工作紀錄表及現場相片(稽查編號：稽110﹣H22766號) 證明全部犯罪事實。 
二、被告蔡東明辯稱其不知道被告蔡其成為非法業者，然從被告
    蔡東明提供之對價為1台3.5噸車僅3,000元、該車為未領有
    清除許可證之車輛，車身並無清除證號，被告蔡東明與蔡其
    成均未就開立三聯單之情事討論進而開立，足認被告蔡東明
    知悉被告蔡其成清運上開廢棄物為非法清運，一經離場，非
    法棄置之風險即已實現，被告蔡東明與蔡其成為非法清除、
    棄置之共犯，堪以認定。
三、核被告2人所為，均係犯廢棄物清理法第第46條第4款非法清
    理一般事業廢棄物罪嫌。被告2人間，具有犯意聯絡及行為
    分擔，為共同正犯。被告蔡東明已就上開遭棄置之廢棄物完
    成後續清理責任，有桃園市政府環保局111年4月7日函文可
    考，考量被告蔡東明未有前科，然已從事裝潢業長達25年，
    每一裝潢工程均須清理該次之裝潢廢棄物，是被告相當清楚
    廢棄物清理之合法流程與業界之非法亂象，請斟酌上情，量
    處適當之刑。
四、依刑事訴訟法第251條第1項提起公訴。
　　此　致
臺灣桃園地方法院
中　　華　　民　　國　 111　　年　　6 　　月　　25　　日
　　　　　　　　　　　　　　　檢　察　官　陳書郁
本件證明與原本無異
中　　華　　民　　國　　111 　年　　7 　　月　　10　　日
                              書  記  官  施宇哲
所犯法條：廢棄物清理法第46條第4款
廢棄物清理法第46條
有下列情形之一者，處 1 年以上 5 年以下有期徒刑，得併科新
臺幣 1 千 5 百萬元以下罰金：
一、任意棄置有害事業廢棄物。
二、事業負責人或相關人員未依本法規定之方式貯存、清除、處
    理或再利用廢棄物，致污染環境。
三、未經主管機關許可，提供土地回填、堆置廢棄物。
四、未依第 41 條第 1 項規定領有廢棄物清除、處理許可文件
    ，從事廢棄物貯存、清除、處理，或未依廢棄物清除、處理
    許可文件內容貯存、清除、處理廢棄物。
五、執行機關之人員委託未取得許可文件之業者，清除、處理一
    般廢棄物者；或明知受託人非法清除、處理而仍委託。
六、公民營廢棄物處理機構負責人或相關人員、或執行機關之人
    員未處理廢棄物，開具虛偽證明。